【裁判字號】    99,審訴緝,47
【裁判日期】    990416
【裁判案由】    毒品危害防制條例
【裁判全文】
臺灣桃園地方法院刑事判決            99年度審訴緝字第47號
公  訴  人  臺灣桃園地方法院檢察署檢察官
被      告  甲○○
上列被告因違反毒品危害防制條例案件，經檢察官提起公訴（98
年度毒偵字第3422號），嗣於本院準備程序進行中，被告就被訴
事實為有罪之陳述，經本院告知簡式審判程序之旨，並聽取當事
人之意見後，本院合議庭裁定由受命法官獨任依簡式審判程序審
理，並判決如下：
    主  文
甲○○施用第一級毒品，累犯，處有期徒刑捌月，扣案之注射針
筒壹支沒收。
    事  實
一、甲○○前於民國90年間因施用第一級毒品案件，經本院以90
    年度毒聲字第4408號裁定送觀察、勒戒後，因認無繼續施用
    毒品傾向，於90年11月21日執行完畢釋放出所，並經臺灣桃
    園地方法院檢察署檢察官以90年度毒偵字第4254號為不起訴
    處分確定；復於前開觀察、勒戒執行完畢釋放後5 年內之93
    年間因連續施用第一級毒品案件，經臺灣臺東地方法院（下
    稱同院）以93年度訴字第133 號判決判處有期徒刑1 年確定
    ，嗣經同院以96年度聲減字第248 號裁定減刑為有期徒刑6
    月確定。另有下列犯行：(一)於90年間因妨害自由、傷害案件
    ，經本院以91年度訴字第1159號判決各判處有期徒刑1 年10
    月、1 年6 月，應執行有期徒刑3 年2 月，上訴後，經臺灣
    高等法院以92年度上訴字第575 號判決分就妨害自由部分撤
    銷改判處有期徒刑1 年6 月及其餘上訴駁回，並更定應執行
    刑為有期徒刑2 年10月確定；(二)復於91年間因違反著作權法
    案件，經本院以91年度易字第1313號判決判處有期徒刑3 月
    ，上訴後，經臺灣高等法院以92年度上易字第1253號判決駁
    回上訴確定，上開(一)(二)之罪刑經臺灣高等法院以93年度聲字
    第383 號裁定定應執行刑為有期徒刑3 年確定，並與上開連
    續施用第一級毒品案件經減刑後之有期徒刑6 月接續執行，
    於96年8 月6 日期滿執行完畢（於本案構成累犯）。詎仍不
    知悔改，復基於施用第一級毒品海洛因之犯意，於98年7 月
    8 日下午5 、6 時許，在其位於桃園縣中壢市○○路255 巷
    52弄11號前居處內，以針筒注射方式施用海洛因1 次。嗣於
    日晚間9 時30分許，在其位於桃園縣平鎮市○○○街47號4
    樓租屋處前為警盤查後警經其同意後入內搜索，並扣得其所
    有供（非專供）施用海洛因所用之注射針筒1 支。
二、案經桃園縣政府警察局桃園分局報告臺灣桃園地方法院檢察
    署檢察官偵查起訴。
    理  由
一、本案被告甲○○所犯之罪，並非法定刑為死刑、無期徒刑或
    最輕本刑3 年以上有期徒刑之罪，亦非高等法院管轄第一審
    之案件，而被告於準備程序中就被訴事實已為有罪之陳述，
    經本院告知簡式審判程序之旨，並聽取當事人之意見後，本
    院合議庭乃依刑事訴訟法第273 條之1 第1 項規定，裁定由
    受命法官獨任進行簡式審判程序，合先敘明。
二、上揭事實，業據被告甲○○於警詢、偵查及本院審理時均坦
    承不諱，而被告為警查獲後所採集之尿液檢體，經送請台灣
    檢驗科技股份有限公司以酵素免疫分析法初步檢驗，再佐以
    氣相層析質譜儀分析法確認檢驗結果呈鴉片類陽性反應，此
    有桃園縣政府警察局桃園分局被採尿人尿液暨毒品真實姓名
    與編號對照表及上開公司出具之濫用藥物檢驗報告各1 紙附
    卷可稽。此外，復有桃園縣政府警察局桃園分局搜索扣押筆
    錄、扣押物品目錄表、自願受搜索同意書、查獲現場及查扣
    物品照片共6 幀在卷可參及被告所有供（非專供）施用海洛
    因之注射針筒1 支扣案可佐，足認被告上開任意性之自白與
    事實相符，堪以採信。又按毒品危害防制條例於92年7 月9
    日修正公布，自93年1 月9 日施行，而依修正後之規定，僅
    限於「初犯」及「5 年後再犯」2 種情形，始應先經觀察、
    勒戒或強制戒治程序。倘被告於5 年內已再犯，經依法追訴
    處罰，縱其第3 次（或第3 次以上）再度施用毒品之時間，
    在初犯經觀察、勒戒或強制戒治執行完畢釋後放5 年以後，
    已不合於「5 年後再犯」之規定，且因已於「5 年內再犯」
    ，顯見其再犯率甚高，原實施觀察、勒戒或強制戒治，已無
    法收其實效，即應依該條例第10條規定處罰；又所謂5 年戒
    斷期間之計算，係指相鄰之前後2 次施用毒品時間之間隔而
    言，非可飛躍自初次起算其5 年期間（最高法院95年度第7
    次、97年度第5 次刑事庭會議決議及最高法院95年度台非字
    第65號判決參照）。經查，本件被告於前案觀察、勒戒執行
    完畢釋放（90年11月21日）後5 年內之93年間，即再因連續
    施用第一級毒品案件，經臺灣臺東地方法院以93年度訴字第
    133 號判決判處有期徒刑1 年確定，此有臺灣高等法院被告
    前案紀錄表1 份在卷足憑，是本件被告施用第一級毒品犯行
    雖已於前案觀察、勒戒執行完畢釋放後5 年後，惟因其已於
    5 年內再犯，依上開說明，仍應追訴處罰。綜上，本件事證
    明確，被告犯行堪以認定，應依法論科。
三、核被告甲○○所為，係犯毒品危害防制條例第10條第1 項之
    施用第一級毒品罪。被告施用第一級毒品前持有第一級毒品
    之低度行為，應為其施用之高度行為所吸收，不另論罪。被
    告有事實欄一所載之犯罪科刑及執行情形，有臺灣高等法院
    被告前案紀錄表1 份可按，其於徒刑執行完畢後5 年內故意
    再犯本件有期徒刑以上之罪，為累犯，應依刑法第47條第1
    項之規定加重其刑。爰審酌被告犯後坦承犯行而態度良好、
    施用毒品係戕害自身健康，對他人並不生重大危害等一切情
    狀，認檢察官求刑有期徒刑8 月尚屬適當，爰量處如主文所
    示之刑。至扣案之注射針筒1 支，係被告所用供（非專供）
    施用海洛因所用之物，業據被告於本院審理時供承在卷，應
    依刑法第38條第1 項第2 款宣告沒收之。而扣案之安非他命
    吸食器1 組，無證據證明與本案施用海洛因犯行有關，自不
    得宣告沒收。
據上論斷，應依刑事訴訟法第273 條之1 第1 項、第299 條第1
項前段，毒品危害防制條例第10條第1 項，刑法第11條前段、第
47條第1 項、第38條第1 項第2 款，判決如主文。
本案經檢察官黃怡菁到庭執行職務。
中    華    民    國    99    年    4     月    16    日
                        刑事庭  法  官  鍾雅蘭
以上正本證明與原本無異。
如不服本判決應於收受判決後10日內向本院提出上訴書狀，並應
敘述具體理由。其未敘述上訴理由者，應於上訴期間屆滿後20日
內向本院補提理由書( 均須按他造當事人之人數附繕本) 「切勿
逕送上級法院」。
                                書記官  何伊羚
中    華    民    國    99    年     4    月    16    日
附錄本案論罪科刑依據之法條：
毒品危害防制條例第10條
施用第一級毒品者，處6 月以上5 年以下有期徒刑。
施用第二級毒品者，處3 年以下有期徒刑。

司法院資訊處製作；財團法人民間司法改革基金會備份。
